

Amir BELDJOUDI

Développeur Full stack javascript

mars 2023

2017

de 2011 à 2013

À PROPOS DE MOI

Après 7 ans en gérance et gestion d'entreprise, je souhaite me lancer dans l'informatique, une passion depuis mon plus jeune âge. J'ai acquis des compétences en réparation et maintenance informatiques en autodidacte dans un cybercafé. J'ai commencé seul en apprenant HTML et CSS ... mais j'ai vite compris qu'une formation professionnelle était nécessaire. J'ai réussi un examen d'État et suis maintenant développeur web, déterminé à atteindre mes objectifs dans ce domaine qui me motive énormément.

Formation

Titre professionnel développeur web et web mobile

Ministère chargé de l'emploi, Paris

Développeur web et application

ECOLE O'CLOCK, En téléprésentiel

Manager en sécurité et protection des personnes

ASP BODYGUARD, Cannes

BAC +2 INFORMATIQUE

Universite paris 8, Saint denis

Informations personnelles

Permis de conduire Permis B

Site internet beldjoudiamir.github. io/Portfolio

LinkedIn linkedin.com/in/amirbeldjoudi-a2837824b

DÉVELOPPEMENT

HTML - CSS - PHP - JS

MYSQL - Wordpress

FRAMFWORK & **LIBRAIRIE**

Express JS - React JS

Tailwind css - material ui

Semantic UI React - Laravel -Bootstrap

Expérience professionnelle

Technicien de maintenance IT

jn infos, france

de févr. 2022 à août 2022

de oct. 2022 à févr. 2023

Fondateur de ZEUS DÉMÉNAGEMENT zeus déménagement, Chantilly

de 2020 à mars 2022

de 2015 à 2020

Co-fondateur EURO CAR TRUCK euro car truck, Saint soupplets

de 2015 à 2017

Co-fondateur CBFAST H24TRANS transport marchandise +3T5

cb fast h24 trans, Saint soupplets

de 2014 à 2015

Chef d'équipe puis responsable d' exploitation

le faucon gt, Chennevières-lès-Louvres

QUALITES

- esprit d'équipe
- responsabilité & autonomie
- très passionné par le développement
- adaptabilité & rigueur